# 请教陈版主：收购涉及政府补助

提问人：Winifred_w 时间：2013-12-06 15:57:41
企业收购海外的一个公司100%股权，政府给了一定的补助，请问此项政府补助属于与资产相关还是直接计入当期损益？

回答人：chenyiwei
如果明确该项补助是与海外收购相关的，则建议作为与资产相关的政府补助，计入递延收益，到后续该项长期股权投资处置或者以其他方式终止确认时，按比例结转当期的营业外收入。

提问人：飘雪～ 时间：2014-02-15 11:34:56
陈版，我也遇到相同问题，公司海外收购，申请中央资金借款贴息，该补助申请的内容为当时收购时向银行借款的利息贴息。
公司当时收购时，资金部分自筹，部分向银行借款，对应的借款利息也计入了当期的财务费用。
我的理解因为当时对应的借款计入了财务费用，这部分贴息的补助也可以计入损益，请陈版指导，谢谢！
另外你说的如果是海外收购，为什么是资产相关的补助，待后续处置时计入当期，那如果公司是战略性收购，不打算后续处置呢？
请指导，谢谢！！

回答人：chenyiwei
如果是贴息，即对为并购而借入的借款所发生的利息的补助，而不是对收购款本身的补助，则鉴于对应的利息已经费用化，则贴息也作为与收益相关的政府补助。